臺灣高等法院臺中分院刑事判決　　　　　　　　　九十一年度上易字第二二五八號
　　上　訴　人
　　即　被　告　戊○○
右列上訴人因竊盜案件，不服台灣南投地方法院中華民國九十一年十一月五日第一審
判決（民國九十一年度訴字第三八四號；起訴案號：台灣南投地方法院檢察署九十一
年度偵字第八二二、一七一五號；移
起上訴，本院判決如左：
    主      文
上訴駁回。
    事實及理由
一、本案經本院審理結果，認第一審判決認事用法及量刑均無不當，應予維持，並引
    用第一審判決書記載之事實、證據及理由（如附件）。
二、上訴人即被告戊○○（以下簡稱被告）於本院未提出其他有利之證據，僅指摘原
    判決諭知「應於刑之執行前，令入勞動場所強制工作年。」，量刑過重，惟查
    原判決審酌被告為二十四歲之人，正值青年，不思勤奮向上，竟於九十年間，即
    有多次竊盜犯行，現已入監服刑，有前開紀錄表可稽，其顯有犯罪之習慣，仍不
    思改過遷善，其品性不端，因認僅藉刑之執行實不足以徹底根絕惡性，併依竊盜
    犯贓物犯保安處分條例第三條第一項第一款、第四條、第五條第一項之規定，宣
    告應於刑之執行前，令入勞動場所強制工作三年，以矯正其惡習，核無不當，被
    告仍執此上訴，其上訴為無理由，應予駁回。
據上論斷，應依刑事訴訟法第三百六十八條、第三百七十三條，判決如主文。
本案經檢察官丙○○到庭執行職務。
中      華      民      國      九十二     年     三      月     五     日
                                臺灣高等法院臺中分院刑事第七庭
                                      審判長法  官  林  榮  龍
                                            法  官  黃  日  隆
                                            法  官  江  錫  麟
右正本證明與原本無異。
不得上訴。
                                            書記官  陳  振  海
中      華      民      國      九十二     年     三      月     六     日
附件：
臺灣南投地方法院刑事判決                          九十一年度訴字第三八四號
    公  訴  人  臺灣南投地方法院檢察署檢察官
    被      告  戊○○  男  二十四歲（民國○○○年○月○日生）
                        身分證統一編號：Ｚ000000000號
                        住南投縣南投市○○路五八巷二號
                        （現因另案在臺灣臺中監獄執行中）
右列被告因常業竊盜案件，經檢察官提起公訴（九十一年度偵字第八二二號、第一七
一五號），及移送併案審理（九十一年度偵字第六五一號），本院判決如左：
    主  文
戊○○連續竊盜，累犯，處有期徒刑壹年貳月。並應於刑之執行前，令入勞動場所強
制工作年。
    事  實
一、戊○○於民國九十年一月間曾犯竊盜罪，經本院判處有期徒刑四月，甫於九十年
    十月四日執行完畢（以上前科構成累犯）。復於九十年五月間犯竊盜罪，經本院
    判處有期徒刑六月，現在執行中，有犯罪之習慣。詎猶不知悔改，竟基於意圖為
    自己不法所有之概括犯意，(一)先於九十年十二月二日上午十時許，駕駛所有車牌
    號碼Ｓ二─四Ｏ六六號自用小客車，行經甲○○位於南投縣南投市○○○路○街
    一二四號住處前，見該住處大門未關，乃侵入該住處（侵入住宅部分未據告訴）
    ，徒手竊取甲○○所有之車牙機一臺【價值約新台幣（下同）一萬五千元】、磁
    磚剪一具（價值約三千五百元）及電動錐一部（價值約五千元），均得手後離去
    。(二)又於九十年十二月三日上午十一時五十五分，駕駛所有車牌號碼Ｓ二─四Ｏ
    六六號自用小客車，前往乙○○之夫林錦楠所經營位於南投縣南投市○○路六十
    八號旁之德一廢棄物處理中心，徒手竊取乙○○所有置於辦公室入口處置物架上
    之黑紅色霹靂腰包一個（內約有三、四千元現金及名片等物），得手後倉皇駕車
    逃離現場，適為乙○○撞見，乃記下車號報警，為警循線查獲上情。(三)復於九十
    年十二月三十一日上午九時許，駕駛所有車牌號碼Ｓ二─四Ｏ六六號自用小客車
    ，前往丁○○位於南投縣草屯鎮○○里○○路二一五號住處旁，連續徒手竊取丁○○所有置於自用小貨車車斗上之小型紅色發電機一部，得手後，未及搬離現場
    ，即為丁○○發覺，戊○○見事跡敗露，乃將上開發電機棄置於地上，旋匆忙駕
    車逃離現場，嗣為警循線查獲上情。
二、案經南投縣警察局南投分局報請臺灣南投地方法院檢察署檢察官起訴，及南投縣
    警察局草屯分局報請該署檢察官移送併案審理。
    理  由
一、右揭犯罪事實(一)、(三)，迭據被告戊○○於警訊、偵查中及本院調查、審理時坦承
    不諱，核與告訴人甲○○於警訊中指訴及被害人丁○○於警訊及本院調查時指述
    所有前開財物如何失竊等情節相符，並有告訴人甲○○出具之贓物認領保管單一
    紙及上開發電機照片二張附卷可稽，足認被告前開自白與事實相符。事證明確，
    被告此部分竊盜犯行，均洵堪認定。
二、訊據被告戊○○矢口否認有何右揭犯罪事實(二)之竊盜犯行，辯稱：「我沒有到南
    頭市○○路六十八號旁偷黑紅色霹靂腰包」云云。經查，右揭如何撞見被告竊取
    上開黑紅色霹靂腰包後駕駛車牌號碼Ｓ二─四Ｏ六六號自用小客車倒車逃逸之事
    實，業據證人即被害人乙○○於警訊時指述及於偵查中結證在卷，且證人即南投
    縣警察局南投分局南投派出所警員張仕謀亦於本院調查時結證稱：「當天是乙○○到派出所報案的，他（指乙○○）說他（指乙○○）廢棄物處理中心遭竊一個
    黑紅色的霹靂腰包，乙○○很肯定的說出嫌犯開的車是Ｓ二─四○六六車號，而
    且顏色、廠牌都有講出來，是豐田（國瑞）廠牌，淺藍色，供我們追查嫌犯，我
    們調出車籍資料，有比對與被害人（指乙○○）所述的廠牌、顏色均相符，我們
    就發現車主是戊○○，我們就到戊○○家中，他（指被告）人、車都在家，我告
    訴他（指被告）涉嫌一件竊盜案件，要他（指被告）到派出所做筆錄，到派出所
    被害人（指乙○○）還沒有離開，指認時乙○○說嫌犯跟戊○○體型差不多，因
    為他只有看到嫌犯背影，我們筆錄都是依據戊○○自由陳述所記載下來的，當時
    他（指被告）有陳述這部小客車當天他（指被告）有使用，而且都是他（指被告
    ）自己在使用，沒有借給別人使用，也沒有遺失或失竊的情形」等語。另參諸被
    告於警訊時自承：其於九十年十二月三日上午約十二時許，曾駕駛所有車牌號碼
    Ｓ二─四Ｏ六六號自用小客車外出至南投市○○路工業區購買便當，則其駕車外
    出之時間復與被害人乙○○失竊黑紅色霹靂腰包之時間大致吻合，且被告所稱其
    購買便當之地點與德一廢棄物處理中心均位於南投市，亦非全無地緣關係，則被
    害人乙○○對於竊賊所駕車輛之車號、車種及車身顏色，均能清晰記憶而據以報
    警，自無誤認之可能，且被告所有前開自用小客車當天既係被告一人使用，並無
    借與他人使用，亦無遺失或失竊之情形，堪認駕車前往上開德一廢棄物處理中心
    竊取被害人乙○○所有黑紅色霹靂腰包之竊賊確係被告無訛，被告上開所辯，無
    非事後卸責之詞，不足採信。事證明確，被告此部分竊盜犯行，亦堪以認定。
三、核被告所為，均係犯刑法第三百二十條第一項之竊盜罪。其所犯先後多次竊盜犯
    行，均時間緊接，犯罪構成要件相同，顯係基於概括之犯意為之，應依連續犯之
    規定，論以一罪，並加重其刑。公訴意旨雖認被告係犯常業竊盜罪，惟被告於本
    院審理已供稱：其都是看到東西才想偷的，本身有工作，不是以竊盜為謀生的工
    作等語，又被告於警訊、偵查中均未供稱其恃竊盜維生等情，且觀諸被告前開竊
    取之物品價值非鉅，是否足以恃竊盜維生，亦非無疑，此外，復查無何積極證據
    足以認定被告係以竊盜為常業，自不得遽以常業竊盜罪論處，公訴意旨容有未洽
    ，惟基本事實同一，起訴法條應予變更。又被告右揭犯罪事實(三)之竊盜犯行部分
    雖未據起訴，然經公訴人移送併案審理，本院認該部分與起訴部分有連續犯之裁
    判上一罪關係，應為起訴效力所及，自應併予審理。查被告於九十年一月間曾犯
    竊盜罪，經本院判處有期徒刑四月，甫於九十年十月四日執行完畢，此有臺灣高
    等法院被告全國前案紀錄表及臺灣南投地方法院檢察署刑案資料查註紀錄表各一
    份在卷可憑，其於五年內再犯本件有期徒刑之罪，為累犯，應依法遞加重其刑。
    爰審酌被告曾有竊盜前科，素行不佳，甫執行完畢出獄未滿二月，即不思以勞力
    獲致所得，一再恣意竊取他人財物，情節非輕，惟念其犯後坦承大部分犯行，態
    度尚佳等一切情狀，量處如主文所示之刑，以資懲儆。又扣案之被告所有犯案衣
    服一件，尚難認係被告供犯罪所用之物，不得併予宣告沒收之。
四、末查，被告為二十四歲之人，正值青年，不思勤奮向上，竟於九十年間，即有多
    次竊盜犯行，現已入監服刑，有前開紀錄表可稽，其顯有犯罪之習慣，仍不思改
    過遷善，其品性不端，僅藉刑之執行實不足以徹底根絕惡性，併依竊盜犯贓物犯
    保安處分條例第三條第一項第一款、第四條、第五條第一項之規定，宣告應於刑
    之執行前，令入勞動場所強制工作三年，以矯正其惡習。
據上論斷，應依刑事訴訟法第二百九十九條第一項前段、第三百條，刑法第五十六條
、第三百二十條第一項、第四十七條，罰金罰鍰提高標準條例第一條前段，竊盜犯贓
物犯保安處分條例第三條第一項第一款、第四條、第五條第一項前段，判決如主文。
中      華      民      國      九十一      年    十一    月    五      日
                                        臺灣南投地方法院刑事庭
                                            法  官  丁  智  慧
右正本證明與原本無異。
如不服本判決，應於判決送達後十日內向本院提出上訴狀( 應附繕本 )。「切勿逕送
上級法院」。
                                            書記官
中      華      民      國      九十一      年    十一    月    五      日
「告訴人或被害人對於判決如有不服具備理由請求檢察官上訴者，其上訴期間之計算
係以檢察官收受判決正本之日期為準」
附錄本判決論罪之法條：
中華民國刑法第三百二十條第一項
 (普通竊盜罪、竊佔罪)
意圖為自己或第三人不法之所有，而竊取他人之動產者，為竊盜罪，處五年以下有期
徒刑、拘役或五百元以下罰金。
                                                                        Ｒ
